臺灣高等法院民事裁定
108年度抗字第1548號
抗  告  人  李雲緒  


上列抗告人與相對人彰化商業銀行股份有限公司間清償借款事件
，抗告人對於臺灣臺北地方法院於民國108年10月31日所為108年
度重訴字第1109號裁定提起抗告，本院裁定如下：
    主  文
原裁定廢棄。
    理  由
一、抗告意旨略以：伊早於民國107年8月1日即已自臺北市○○區○
    ○路000號3樓（下稱臺北住址）遷居屏東縣○○鎮○○路000號（
    下稱墾丁住址），相對人聲請原法院核發108年度司促字第1
    0064號支付命令（下稱系爭支付命令），對臺北住址為寄存
    送達，不生合法送達效力。伊於108年8月9日方至臺北市政
    府警察局信義分局（下稱信義分局）五分埔派出所（下稱五
    分埔派出所）領取系爭支付命令，旋於108年8月13日提出異
    議，未逾法定異議期間。原法院另對墾丁住址送達系爭支付
    命令部分，自送達生效日起算法定期間並扣除在途期間後，
    伊提出異議亦未逾法定期間等語。
二、相對人則以：縱抗告人居所已遷至墾丁，但系爭支付命令已
    對墾丁住址送達，亦生送達效力等語，資為抗辯。
三、按債務人對於支付命令之全部或一部，得於送達後20日之不
    變期間內，不附理由向發命令之法院提出異議，為民事訴訟
    法第516條第1項所明定。又民事訴訟法第138條所規定之寄
    存送達，限於不能依同法第136條及第137條規定行送達者，
    始得為之，設其送達之處所，雖原為應受送達人之住居所而
    實際上已遷徒他處者，該原住居所即非應為送達之處所，自
    不得於該原住居所為寄存送達。如為寄存送達後，受送達人
    於10日生效期間內領取，應以領取時發生送達效力，於寄存
    送達不合法時，亦同。查抗告人於101月10月後已遷出臺北
    住址，有信義分局函及所附查訪表可稽（本院卷第95至97頁
    ），則系爭支付命令經原法院向該住址送達，依前揭規定及
    說明，不生送達效力。抗告人於108年8月9日向寄存之派出
    所領取系爭支付命令乙情，乃經信義分局函覆在卷（本院卷
    第79頁），依上說明，系爭支付命令對抗告人之送達，應於
    該日始生效力。另原法院於108年7月10日向墾丁住址寄存送
    達系爭支付命令（支付命令卷第55頁），依民事訴訟法第13
    8條第2項規定經10日發生效力，異議期間20日並扣除在途期
    間6日後，其末日為同年8月15日，抗告人於同年月13日提出
    異議，亦未逾法定不變期間。原裁定以抗告人逾期提出異議
    為由，駁回異議，容有未洽，抗告意旨指原裁定不當，聲明
    廢棄，為有理由，爰廢棄原裁定，發回原法院依法辦理。
四、據上論結，本件抗告為有理由，爰裁定如主文。
中　　華　　民　　國　　109 　年　　4 　　月　　14　　日
                  民事第一庭
　　　　　　          審判長法  官  吳光釗
                            法  官  曾錦昌
                            法  官  鄧晴馨
正本係照原本作成。
本裁定除以適用法規顯有錯誤為理由外，不得再抗告。如提起再
抗告，應於收受送達後10日內委任律師為代理人向本院提出再抗
告狀。並繳納再抗告費新臺幣１千元。
中　　華　　民　　國　　109 　年　　4 　　月　　14　　日

                            書記官  莊昭樹